最　高　行　政　法　院　裁　定
　　　　　　　　　　　　　　　　　　 94年度裁字第02787號
上　訴　人　乙○○（原名魏鈺嬋）
　　　　　　丙○○
　　　　　　吳楌（原名吳秀蘭）
被 上訴 人　勞工保險局
代　表　人　甲○
上列當事人間因勞保事件，上訴人對於中華民國93年7月8日臺北
高等行政法院92年度訴字第2872號判決，提起上訴，本院裁定如
下：
　　主  文
上訴駁回。
上訴審訴訟費用由上訴人負擔。
　　理  由
一、按對於高等行政法院判決上訴，非以其違背法令為理由，不
    得為之，行政訴訟法第242條定有明文。是對於高等行政法
    院判決上訴，若未具體說明原判決違背何項法令、不適用或
    如何適用不當之具體情事，即非主張原判決違背法令以為上
    訴理由，其上訴不應准許。
二、本件上訴人等之被繼承人魏國青生前以台灣電力公司宜蘭區
    營業處為投保單位，參加勞工保險為被保險人。被保險人於
    90年8月2日，以罹患右葉肝癌成殘，檢據申請殘廢給付，案
    經被上訴人審查，於同年月以其僅治療2個月，依醫理見解
    所患症狀應尚未固定，乃予否准。嗣被保險人於90年9月25
    日，以罹患肝癌致肝臟及膽囊成殘，檢據申請殘廢給付，案
    經被上訴人審查，仍以被保險人因肝癌接受切除手術，術後
    迄今症狀尚未固定，與勞工保險條例第53條之規定未合，乃
    於90年11月12日90保給字第6089187號函核定否准所請給付
    。被保險人不服，向勞工保險監理委員會申請審議，經該會
    於91年4月4日保監審字第0039號審定書審定「原核定撤銷
    ，由勞工保險局查明後另為適法之處分。」嗣經被上訴人重
    新審查，認被保險人殘廢程度應符合勞工保險殘廢給付標準
    表第46項第3等級，惟其已於91年6月2日死亡，乃依勞工保
    險條例施行細則第81條規定，於91年6月25日以保給殘字第
    09110150220號函核定（下稱原處分）其受益人得就被保險
    人殘廢給付或死亡給付擇一請領。上訴人吳楌（更名前為
    吳秀蘭）不服，向勞工保險監理委員會申請審議，亦經該會
    以91年11月7日保監審字第2992號審定書審定（下稱爭議
    審定）申請審議駁回後，上訴人吳楌提起訴願，亦經行政
    院勞工委員會訴願決定駁回，遂提起行政訴訟，經原審駁回
    其訴，上訴人仍不服，提起本件上訴。
三、上訴意旨略以：被保險人因右葉肝腫瘤經切除右肝及膽囊，
    導致肝臟功能障害，於90年9月13日、91年1月24日、91年4
    月12日開立殘廢診斷書，診斷書內容記載「病患因肝切除五
    分之三，肝機能遺存顯著障礙，不能期待有治療效果，故治
    療終止，終身只可從事輕便工作。」依勞工保險條例施行細
    則第77條規定：本法第53條第1項所稱「治療終止」是指被
    保險人罹患之傷病，經治療後，症狀固定，再行治療仍不能
    期待其治療效果之狀態者。上訴人於93年6月7日函請被上訴
    人撤回被保險人於91年4月12日之殘廢診斷書及殘廢申請書
    ，惟經被上訴人於93年6月18日以保給殘字第09310145340號
    函稱91年間並無被保險人任何殘廢申請案件。既然91年間並
    無任何被保險人之殘廢申請，則本件殘廢之認定應以90年9
    月13日殘廢診斷書所載之治療終止日為殘廢認定日，與其台
    電公司所示之四月份無工作紀錄並無任何牽連，亦可得知自
    手術後至91年4月前，被保險人仍有從事輕便工作之能力云
    云。經核上訴意旨，係就原審取捨證據、認定事實之職權行
    使，指摘其為不當，並未對高等行政法院判決之如何違背法
    令，有具體之指摘，依首揭說明，其上訴為不合法，應予駁
    回。
四、依行政訴訟法第249條第1項前段、第104條、民事訴訟法第
    95條、第78條，裁定如主文。
中　　華　　民　　國　　94　　年　　12　　月　　15　　日
                  第四庭審判長法  官　趙　永　康
                              法  官  鄭　淑　貞
                              法  官　黃　淑　玲
                              法  官　侯　東　昇
                              法  官　林　文　舟
以  上  正  本  證  明  與  原  本  無  異
中　　華　　民　　國　　94　　年　　12　　月　　15　　日
　　　　　　　　　　　　　　　書記官　王　褔　瀛
